【裁判字號】    98,訴,1504
【裁判日期】    981021
【裁判案由】    毒品危害防制條例
【裁判全文】
臺灣臺北地方法院刑事判決              98年度訴字第1504號
公  訴  人  臺灣臺北地方法院檢察署檢察官
被      告  甲○○
                   （現另案於臺灣臺北監獄執行中）
上列被告因違反毒品危害防制條例案件，經檢察官提起公訴（九
十八年度毒偵字第二二八三號），被告於準備程序中為有罪之陳
述，經本院合議庭裁定改由受命法官獨任進行簡式審判程序，判
決如下：
    主  文
甲○○施用第一級毒品，累犯，處有期徒刑壹年貳月，扣案之第
一級毒品海洛因壹包（驗餘淨重零點壹柒肆陸公克）沒收銷燬之
；又施用第二級毒品，累犯，處有期徒刑肆月。應執行有期徒刑
壹年肆月，扣案之第一級毒品海洛因壹包（驗餘淨重零點壹柒肆
陸公克）沒收銷燬之。
    事  實
一、甲○○前因施用毒品案件，經依臺灣基隆地方法院九十二年
    度毒聲字第一一七號裁定送觀察、勒戒後，因無繼續施用毒
    品之傾向，於民國九十二年三月五日釋放出所，並經臺灣基
    隆地方法院檢察署檢察官以九十二年度毒偵字第一三一號為
    不起訴處分確定；又(一)因施用毒品案件，經依本院九十二年
    度毒聲字第一七三一號裁定送觀察、勒戒，經評估有繼續施
    用毒品之傾向，於九十三年二月二十三日因毒品危害防制條
    例修正而出所，並經本院以九十三年度簡上字第一七五號判
    決判處有期徒刑八月確定；(二)因肇事逃逸、過失傷害案件，
    經本院以九十二年度交訴字第一三二號判決判處有期徒刑十
    月、四月，應執行有期徒刑一年，嗣經臺灣高等法院以九十
    四年度交上訴字第二九號判決駁回上訴確定；(三)因施用毒品
    案件，經本院於九十四年一月二十一日以九十三年度易字第
    九九四號判決判處有期徒刑三月確定，上開(一)至(三)所示四罪
    ，再經臺灣高等法院以九十四年度聲字第一○五二號裁定應
    執行有期徒刑一年十月確定。(四)再因施用毒品案件，經本院
    於九十四年七月十八日以九十四年度訴字第二七四號判決判
    處有期徒刑一年確定；(五)因偽造文書罪，經本院於九十四年
    十一月七日以九十四年度簡字第一九七五號判決判處有期徒
    刑三月確定；(六)因轉讓毒品案件，經本院於九十四年十月十
    一日以九十四年度訴字第一０二五號判決判處有期徒刑九月
    確定；(七)因施用毒品案件，經本院於九十四年十二月十九日
    以九十四年度易字第七九七號判決判處有期徒刑十月確定；
    上開(四)至(七)所示之罪，嗣經本院以九十六年度聲減字第二八
    五五號裁定減刑並定應執行刑為一年四月，並接續上開(一)至
    (三)所示四罪應執行之刑，於九十七年五月二十六日縮刑期滿
    執行完畢。
二、甲○○仍不知悔改，分別基於施用第一級毒品海洛因及第二
    級毒品安非他命之犯意，於九十八年七月二十六日凌晨一、
    二時許，在臺北市○○區○○街五三號外，先以將海洛因粉
    末放入捲菸內點火吸食之方式施用第一級毒品海洛因一次，
    再將安非他命放入玻璃球吸食器內點火燒烤吸食煙霧之方式
    施用安非他命一次。嗣於九十八年七月二十七日凌晨二時五
    十分許，為警於上址盤查，經其同意搜索後，扣得第一級毒
    品海洛因一包（驗餘淨重零點一七四六公克），採集其尿液
    送驗，因而查悉上情。
三、案經臺北市政府警察局萬華分局報告臺灣臺北地方法院檢察
    署檢察官偵查起訴。
    理  由
一、本件被告所犯非死刑、無期徒刑、最輕本刑為三年以上有期
    徒刑之罪，或高等法院管轄第一審之案件，被告於本院審理
    中，就被訴事實為有罪之陳述，經告以簡式審判程序之旨，
    並聽取檢察官及被告之意見後，本院裁定進行簡式審判程序
    ，是本件之證據調查，依刑事訴訟法第二百七十三條之二規
    定，不受同法第一百五十九條第一項、第一百六十一條之二
    、第一百六十一條之三、第一百六十三條之一及第一百六十
    四條至第一百七十條規定之限制，合先敘明。
二、上揭事實，業據被告甲○○於本院審理中自白不諱，被告為
    警採集其尿液檢體送請臺灣尖端先進生技醫藥股份有限公司
    檢驗，認呈鴉片類（嗎啡、可待因）及安非他命類（安非他
    命、甲基安非他命）藥物之陽性反應，有臺北市政府警察局
    偵辦毒品案件尿液檢體委驗單及臺灣尖端先進生技醫藥股份
    有限公司出具之濫用藥物檢驗報告一紙在卷可稽，扣案之白
    色粉末一包，經交通部民用航空局航空醫務中心檢驗結果，
    檢出第一級毒品海洛因之成分，有交通部民用航空局航空醫
    務中心九十八年八月六日航藥鑑字第○九八三八八九號毒品
    鑑定書一紙在卷可查，足認被告自白於上開時、地，分別施
    用第一級毒品海洛因及第二級毒品安非他命乙節，確與事實
    相符，堪以採信。又被告有如事實欄一所載之毒品前科，此
    有臺灣高等法院被告前案紀錄表在卷可查，是被告於前所實
    施之觀察勒戒執行完畢後五年內再犯上述施用毒品罪，本件
    事證明確，被告犯行均堪認定，應予依法論科。
三、核被告所為，係犯毒品危害防制條例第十條第一項施用第一
    級毒品罪及第十條第二項施用第二級毒品罪。其施用前非法
    持有第一級、第二級毒品之低度行為，均已為施用之高度行
    為所吸收，不另論罪。被告所犯各罪，犯意各別，行為不同
    ，應予分論併罰。查被告有如事實欄一之部分所載之犯罪科
    刑執行情形，有臺灣高等法院被告前案紀錄表一份在卷可稽
    ，其前受有期徒刑執行完畢，於五年以內故意再犯本件有期
    徒刑以上之罪，為累犯，均應依刑法第四十七條第一項之規
    定加重其刑。爰審酌被告前已因施用毒品令入勒戒處所觀察
    、勒戒及刑之執行，猶不能斷絕毒癮而一再施用，顯見其自
    制力薄弱，惟其施用毒品僅屬自殘行為，對於他人之法益尚
    無直接之侵害，及其犯後坦承犯行，態度尚稱良好等一切情
    狀，分別量處如主文所示之刑，並定其應執行刑。扣案第一
    級毒品海洛因一包（驗餘淨重零點一七四六公克），屬第一
    級毒品違禁物，應依毒品危害防制條例第十八條第一項前段
    沒收銷燬。
據上論斷，應依刑事訴訟法第二百七十三條之一第一項、第二百
九十九條第一項前段，毒品危害防制條例第十條第一項、第二項
、第十八條第一項前段，刑法第十一條前段、第四十七條第一項
、第五十一條第五款，判決如主文。
本案經檢察官孫沛琦到庭執行職務
中    華    民    國    98    年    10    月    21    日
                  刑事第九庭    法  官  徐淑芬
以上正本證明與原本無異。
如不服本判決應於收受送達後十日內向本院提出上訴書狀，並應
敘述具體理由；其未敘述上訴理由者，應於上訴期間屆滿後二十
日內向本院補提理由書（均須按他造當事人之人數附繕本）「切
勿逕送上級法院」。
                                書記官  劉郅享
中    華    民    國    98    年    10    月    21    日
附錄本案論罪科刑法條全文：
毒品危害防制條例第十條
施用第一級毒品者，處六月以上五年以下有期徒刑。
施用第二級毒品者，處三年以下有期徒刑。


司法院資訊處製作；財團法人民間司法改革基金會備份。
